Inventaris van het archief van de Memorie en Stichtingen in de Sint Jacobs Kerk
Nationaal Archief, Den Haag
- Memorie, A
  - Landerijen en Huizen., II.
    - in en bij den Haag., a.
      - Stukken uit een proces tusschen de memorieheeren en Maritgen Dirick Jans zoon Pinten dochter inzake de erfpacht van 3 morgen land., 1569 en 1570; 20; 1 dossier
        De memorieheeren van de Sint Jacobs kerk in den Hage verzoeken den koning om aan stadhouder, president en raad in Hollandt last te geven geen acht te slaan op het woord rente, bij vergissing voorkomende in eenige door hen afgegeven quitanties in plaats van het woord erfpacht.
        Afschr. (Inv. no. 20). Een in dorso opgedrukt zegel verloren.
        "In dorso: ""Onsen lieven ende getrouwen President ende luyden van onsen Rade in Hollant."" - De nummers 289, 291 en 292 zijn hiermede geliasseerd."
        290 1569 December 16
        Philips, koning van Castilliën enz. draagt president en raden in Holland op, het request van de memoriemeesters naar recht en billijkheid in behandeling te nemen binnen zekeren termijn.
        Gegeven in onser stadt. van Mechelen den XVIen dach van December int jaer ons Heeren duysent vijfhondert negenentzestich van onsen Rijcken van Spaingnen, Cecilliën etc. het XIIIIe ende van Naples het XVIe.
        Oorspr. (Inv. no. 20). Het zegel verloren.
        De nummers 288, 291 en 292 zijn hiermede geliaseerd.
        292 1570 Januari 10
        B. Ernst verklaart, dat Gerrit Doede zoon als procureur van de memorieheeren van de Sint Jacobs kerk in den Hage request-civile presenteert onder verwijzing naar zijne memorie en Pieter Jans zoon Kinderen, procureur van Maritgen Dirck Jan Pinten weduwe, termijn van beraad neemt.
        Gedaen in den Hage den Xen Januarii anno XVc LXIX stilo curie.
        Oorspr. op papier (Inv. no. 20).
        De nummers 288, 289 en 292 zijn hiermede geliasseerd.
        293 1570 Januari 13
        B. Ernst verklaart, dat het Hof van Hollandt. incidenteel op het request-civile beschikkend, de zaak voegt om af te doen bij de zaak ten principale.
        Gedaen in den Hage den XIIIen Januarii anno XVc LXIX stilo curie.
        De nummers 288, 289 en 291 zijn hiermede geliasseerd.
    - in 's-Gravenzande., b.
      - Eigendomsbewijs van 3 morgen land te 's-Gravenzande, met oudere rentebrieven, verzekerd op dit land., 1501, 1513, 1514; 20A; 4 charters
        regest nrs. 150.1, 155.1, 155.2 en 157.1
        150.1 1501 juli 31
        Landschepen van 's-Gravensande oorkonden, dat Gheryt Jans zoon verkocht heeft aan de memoriemeesters in den Haghe, een losrente van 3 pond Hollands 's jaars, verzekerd op 3 morgen land in Noirlant, losbaar tegen de penning 16.
        ... opten lesten dach van Julio in den jare ons Heeren dusent vijfhondert ende een.
        Oorspr. (Inv. no. 20A). Het ambachtszegel verloren.
        Met 2 transfixen dd. 1513 maart 12 en 1514 januari 28 (zie regest nrs. 155.1 en 155.2, en 1 brief van 1515 oktober 1 (zie regest nr. 157.1) aan het geheel vastgehecht..
        155.1 1513 maart 12
        Schout en schepen van het ambacht van 's-Gravensande oorkonden, dat zij Jan Willems zoon, gemachtigde van de memoriemeesters in den Hageh, toegepacht hebben een rente van 10 schellingen Hollands 's jaars wegens achterstallige rente volgens de brief van 1501 juli 13, waardoor deze gestoken is (zie regest 150.1).
        ... opten twaleften dach van Maerte in den jaere ons Heeren dusent vijfhondert ende derthien.
        Met 1 transfix 1514 januari 28 (zie regest nr. 155.2).
        155.2 1514 januari 28
        Schout en schepen van het ambacht van 's-Gravensande oorkonden, dat zij Jan Willems zoon, gemachtigde van de memoriemeesters in den Hageh, toegepacht hebben een losrente van 4 stuivers 's jaars, losbaar tegen de penning 15, wegens achterstallige renten volgens de brieven van 1501 juli 13 en 1513 maart 12, waardoor deze gestoken is (zie regesten 150.1 en 155.1).
        ... upten acht en twintischten dach van Januario in den jaere ons Heeren dusent vijfhondert ende veerthien.
        157.1 1515 oktober 1
        Landschepen van 's-Gravensande oorkonden, dat zij de memoriemeesters in den Haghe toepachten 3 morgen land in Noorlant, wegens achterstallige renten, hierop verzekerd volgens de brieven van 1501 juli 31, 1513 maart 12 en 1514 januari 28 (zie regesten 150.1, 155.1 en 155.2).
        ... opten dach ende jaaer als voorschreven staet (opten eersten dach van October in den jaere ons Heren dusent vijfhondert ende vijftien.
        Gehecht aan de drie getransfigeerde brieven 1501 juli 31, 1513 maart 12 en 1514 januari 28 (zie regest nrs. 150.1, 155.1 en 155.2, en 1 brief van 1515 oktober 1 (zie regest nr. 157.1) aan het geheel vastgehecht..
      - Verklaring van den landmeter Dirck Adriaens zoon aangaande de uitgestrektheid van twee perceelen land., 1517; 21; 1 charter
        regest nr. 205
        205 1517 Maart 14
        Dirck Adriaens zoon, gezworen landmeter van Delflant, verklaart, dat hij op verzoek van de heeren van de memorie in den Hage twee stukken lands gemeten heeft in het ambacht sCravensande in het Noerdlant, bewoond door Boudijn Jans, en bevonden heeft, dat zij tezamen 7 morgen 2 hont en 58 roeden groot zijn.
        ... gedaen ... den XIIIIen dach in Maerte int jaer XVc ende seventien.
        Oorspr. op papier (Inv. no. 21). Met de handteekening van den landmeter.
      - Vidimus van eene verkoopakte d.d. 1479 van ¼ van eene woning en eenige landerijen door Gerryt Bartout van Heemskerck aan Martijn Aernts zoon, priester. Met de oorspr. akte., 1569; 22.1, 22.2; 2 charters (aaneengehecht)
        regesten nrs. 140 en 287
        - 1479, 22.1
          140 1479 Maart 23
          Geryt Bartout van Heemskerck verkoopt aan Martijn Aernts zoon, priester, 1/4 van de woning en landerijen, gebruikt wordende door Wouter Jans zoon in het ambacht tsGravensande onder den Maesdijck.
          Gescreven upten XXXIIIen dach van Mairte int jaer ons Heren dusent vierhondert negen ende tseventich.
          1. Oorspr. (Inv. no. 22.1). De zegels van Geryt Bartout van Heemskerck en Jan van Naerden, klerk en bewaarder van het register van Noord-Holland verloren.
          2. Gevidimeerd in den brief d.d. 1569 Maart 19 (zie reg. no. 287), welke hieraan is vastgehecht.
          "In dorso van het oorspr. staat: ""Is anno XCV gecocht by Robbrecht Pieters zoon Schilperoort ende overgebouckt op Joris Lenerts zoon Huysman met een opgehouden last tsjaers van L gulden."""
        - 1569, 22.2
          287 1569 Maart 19
          Burgemeesters en schepenen van den Hage geven vidimus van den brief d.d. 1479 Maart 13 (zie reg no. 17).
          ... upten XIXen dach in Maerte anno XVc negen ende tzestich nae gemeen scryven.
          Oorspr. (Inv. no. 22.2). Met het geschonden zegel ten zaken in groene was.
          Dit charter is vastgehecht aan dat d.d. 1479 Maart 13 (zie reg. no. 140).
    - in Monster., c.
      - Akte van overeenkomst tusschen de memorieheeren van den Haag en Niesgen Claes' dochter, weduwe van Cornelis Jacobs zoon, betreffende den eigendom van 8 hont land. Met akte van approbatie van den bisschop van Utrecht., 1568; 23; 1 stuk
        regesten nrs. 283 en 284
        283 1568 December 14
        Notaris Henrick Adams zoon instrumenteert, dat eene schikking getroffen is tusschen de memorieheeren van de Sint Jacobs kerk van den Hage en Niesgen Claes' dochter, weduwe van Cornelis Jacobs zoon, alias Neel jonge Japen, waarbij eerstgenoemden aan de laatste verkoopen 8 bont land in Monster en haar daarvan een bezegelden consentbrief van den aartsbisschop van Uytrecht beloven, terwijl Niesgen hun eene jaarlijksche rente van 2 gulden zal betalen, gaande uit de door haar bewoond wordende woning en 7 morgen lands in Monster ambacht.
        Aldus gepasseert binnen Monster ten daghe ende jaere als boven (inden jaere ons Heeren duisent vijffhondert acht ende tzestich den XIIIIen Decembris).
        Afschr., gecollationneerd door den notaris Floris van Coolhem in 1568 (Inv. no. 23). - Wordt gevolgd door een afschrift van den bijbehoorenden consentbrief van den aartsbisschop van Utrecht (zie reg. no. 284).
        284 1568 December 18
        Fredericus a Tautenborch, aartsbisschop van Traiectum, keurt de schikking goed tusschen de memorieheeren van den Hage en Niesgen Claes' dochter, welke schikking nader is vermeld in den brief d.d. 1568 December 14, waardoor deze gestoken is (zie reg. no. 283).
        Datum die decima octava mensis Decembris anno Domini millesimo quingentesimo sexagesimo octavo.
        Afschr., gecollationneerd door den notaris Floris van Coolhem (Inv. no. 23).
    - in Nootdorp., d.
      Zie Inv. no. 24.
    - in Vrijenban., e.
      - Huurcedel betreffende 3 morgen min 1 ½ hont land, mede in Nootdorp., 24; 1 stuk
        regest nr. 235
        235 1540 December 9
        Hubrecht Bile, pastoor, Dirck Bacstien, memoriemeester, mr. Willem Deym, heer Anthonius Egberts zoon en heer Jan Gerrits zoon, vicaris en memorieheeren in den Hage en sleuteldragers van de ark, verhuren, met toestemming van de memorie, aan Jan Dircx zoon Voscoper te Delff 3 morgen min 1 1/2 hont land in den Vriënban en Noertorp voor 9 jaar.
        Aldus ghesciet tot Delff ten huyse van Jan Dircx zoon voorsz ... opten IXen Decembri anno veertich.
        Oorspr. op papier (Inv. no. 24). Met de handteekeningen van de verhuurders en den huurder.
        "Het stuk is zeer beschadigd. In dorso staat: ""Dit land heeft heer Jan Govertsz. vercoft als memoriemeester."""
  - Rentebrieven en andere inschulden., III.
    - Rentebrief, groot 1 pond Vlaams 's jaars, ten laste van den Haag., 1505; 25; 1 charter
      regest nr. 193
      193 1505 Juni 24
      Schout en schepenen van den Haghe verkoopen aan de memorie aldaar eene rente van 1 pond Vlaams 's jaars, losbaar met den penning 16.
      Gescreven up sint Jans dach int jaer ons Heren vijftienhondert ende vijff.
      Oorspr. (Inv. no. 25). Met geschonden gemeen schepenzegel in groene was.
    - Rentebrief, groot 20 schellingen Vlaams 's jaars, ten laste van den Haag, 1497. Met akte, waarin de rente verlaagd wordt van den penning 15 tot den penning 16 1510., 1497, 1510; 26; 2 charters
      regesten nrs. 174 en 197
      174 1497 Augustus 29
      Baljuw, schout en schepenen van den Hage verkoopen aan de priesters van de memorie in den Hage eene jaarlijksche rente van 20 schellingen Vlaams, losbaar met den penning 15.
      Upten XXIXsten dach in Augusto int jair ons Heren M CCCC zeven ende tnegentich.
      Oorspr. (Inv. no. 26). Het schependomszegel verloren. Met transfix d.d. 1510 October 5 (zie reg. no. 197), hetwelk is losgeraakt.
      197 1510 October 5
      Baljuw, schout en schepenen in het ambacht van den Hage oorkonden, dat naar aanleiding van hun besluit tot verlaging van de renten ten laste van den Hage van den penning 15 tot den penning 16, de priesters van de memorie een rentebrief, groot 20 schellingen Vlaamsch jaarlijks, in dien zin gewijzigd hebben (zie reg. no. 174), en dat zij dezen brief door dien rentebrief gestoken hebben.
      Gegeven upten Ven dach in Octobri int jaer ons Heeren duysent vijffhondert ende thiene.
      Oorspr. (Inv. no. 26). Het gemeen schepenzegel verloren.
      Het transfix is losgeraakt.
    - Twee rentebrieven, ieder groot 10 schellingen Hollands 's jaars, gaande uit een huis in den Haag, voor Ave Brabanders 1381. Verkocht aan Baerte Dirc Aernts zoons. ('s-H. no. 1631)., 1391; 26A.1, 26A.2, 26A.3; 3 charters
      regesten nrs. 3 en 6
      - Charter 1, 1381, 26A.1
        3 1381 Februari 5
        Schepenen in den Hage oorkonden, dat Jan Wouters zoon erkent schuldig te zijn aan Ave Brabanders een rente van 10 schellingen Hollands 's jaars, gaande uit zijn huis en erf.
        Gescreven up sinte Aechten dach int jair ons Heren M° CCC° een ende tachtich.
        1. Oorspr. (Inv. no. 26A1). Met rest van het schepen zegel in groene was.
        3. Afschr. in Inv. no. 1A fol. XLVIII.
        4. Afschr. in Inv. no. 1A fol. LXVIII verso.
        "Het opschr. luidt: ""Pro memoria Mens' ende mit die scepenbrieff van X sch. an die ander syde. Onder de akte staat: Gift nu Pieter Denys' zoon; Dirck Willems zoon in 't Voerhout. Gelost ende weder beleit up Adriaen Huygens zoon oock int Voerhout."""
      - Charter 2, 1381, 26A.2
        2. Oorspr. (Inv. no. 26A2). Met rest van het schepenzegel in groene was.
      - Charter 3, 1391, 26A.3
        6 1391 Januari 8
        Schepenen in den Hage oorkonden, dat Machtelt Jan Wouters weduwe erkent schuldig te zijn aan Baerte Dirc Aernts zoons een rente van 1 pond Hollands s' jaars, gaande uit haar huis aan de westzijde van het Spoy.
        Gescreven des Manendages na Jairsdach int jair ons Heren M CCC een ende tnegentich.
        1. Oorspr. (Inv. no. 26A). Het schepenzegel verloren.
        2. Afschr. in Inv. no. 1A fol. XLVIII.
        "Het opschr. luidt: ""Pro memoria Dirc Arys zoon upt Spoye; gift nu Pieter Denys' zoon."""
    - Rentebrief, groot 40 schellingen Hollands 's jaars, gaande uit een huis in den Haag, voor Philips Dircxzoon., 1390; 26AA; 1 charter
      regest nr. 5
      5 1390 februari 22
      Schepenen in den Hage oorkonden, dat Engebrecht Jans zoon erkent schuldig te zijn aan Philips Dircx zoon een rente van 40 schellingen Hollands 's jaars, gaande uit zijn huis in de Veenestraet.
      Gescreven op den dach voirscreven int int jair ons Heren M° CCC° ende tnegentich.
      Oorspr. (Inv. no. 26AA). Het schepenzegel verloren.
      2. Afschr. in Inv. no. 1A fol. XXX versi,
      De "dach voirscreven" is de betaaldag en wel Sinte Pieters dach in Zelle. Het opschrift luidt: "Pro memoria Griete Phillips". Onde de akte staat. Ende gift nu Cornelis scrienmaker, geeft nu a° 1x Jan Gillis'zoon kistemaker."
    - Rentebrief, groot drie pond en een schelling Hollands 's jaars, gaande uit een huis aan de Hoelstraat te Den Haag van Claes die Paper., 1391 juni 5; 26AAA; 1 charter
      Geen regest. In dorso diverse aantekeningen.
      Aanwinst 1954 nr. 12 van het Gemeentearchief Den Haag
    - Rentebrief, groot 30 schellingen Hollands 's jaars, gaande uit een huis in den Haag, voor Jan Heynrics zoon. ('s-H. no. 646)., 1395; 26B; 1 charter
      regest nr. 9
      9 1395 Mei 13
      Schepenen in den Hage oorkonden, dat Jan Allairts zoon erkent schuldig te zijn aan Jan Heynrics zoon een rente van 30 schellingen Hollands 's jaars, gaande uit het huis in Jan Heinricxs zoons straat, dat hij van dezen in huur heeft.
      Gescreven up sinte Servaes' dach int jair ons Heren M° CCC° vijf ende tnegentich.
      1. Oorspr. (Inv. no. 26B). Het schepenzegel verloren.
      2. Afschr. in Inv. no. 1A fol. XXXVI.
      "In dorso van het oorspr. staat: ""Mijn joncfrou van Tol."" Onder het afschr. staat: ""gift nu heer Jacob Andries' zoon. Heer Dirc Tol. Modo heer Jacop van Medemblyck."""
    - Toepachtingsbrief, groot 8 schellingen 's jaars, gaande uit een huis in den haag voor Jan Janszoon, met vidimus, 1413, 1569; 26BB.1, 26BB.2; 2 charters (getransfigeerd)
      regest nr. 18 en 175.8.
      - 1413 juli 26, 26BB.1
        18 1413 juli 26
        Schepenen in den Hage pachten Jan Jans zoon wegens achterstallige renten een rente van 8 schellingen Hollands 's jaars toe, gaande uit het huis van Andries Moenijn in Jan Heinrics zoons straat, vermeld in de oorspronkelijke brief (reg. no. 9)
        Gescreven ende gepacht des Woensdages na sinte Jacobs dach int jair ons Heren M CCCC ende dertyen.
        Oorspr. (Inv. no. 26BB1). Het schepenzegel verloren.
        2. Afschr. in Inv. no. 1A fol. XXXVI verso.
      - 1569 juli 16, 26BB.2
        175.8 1569 juli 16
        Burgemeesteren en schepenen in den Hage geven vidimus van een oorkonde van 1413 juli 26 (zie regest 18).
        Upten XVIen dach July anno XVc negen ende tsestich.
        Oorspr. (Inv. no. 26BB2). Het gemeenschappelijk zegel ten zaken en contrazegel in groen was.
    - Rentebrief, groot 40 schellingen Hollands 's jaars, gaande uit een huis in den Haag, voor Gheryt Gummengijs. ('s-H. no. 868)., 1396; 26C; 1 charter
      regest nr. 10
      10 1396 September 29
      Schepenen in den Haghe oorkonden, dat Ermegaert Stienaerts erkent schuldig te zijn aan Gheryt van Gummengijs een rente van 40 schellingen Hollands 's jaars, gaande uit haar huis aan de westzijde van het Spoye.
      Ghescreven op sinte Michiels dach int jaer ons Heren dusent driehondert sesse ende tneghentich.
      1. Oorspr. (Inv. no. 26C). Het schepenzegel verloren.
      2. Afschr. in Inv. no. 1A fol. LXI verso.
      "Onder de akte staat: ""Ghift nu Jan Bouwens zoon; nu a° 62 Adriaen Lubbert zoon, bode."""
    - Rentebrief, groot 4 pond Hollands 's jaars, gaande uit een huis in den Haag, voor Claes Pieters zoon. ('s-H. no. 1634)., 1416; 26D; 1 charter
      regest nr. 21
      21 1416 Mei 13
      Schepenen in den Hage oorkonden, dat Maertijn Jans zoon erkent schuldig te zijn aan Claes Pieters zoon een rente van 4 pond Hollands 's jaars, gaande uit zijn huis aan de noordzijde van de kerk oostwaarts.
      Ghescreven op sinte Servaes' dach int jaer ons Heren dusent vierhondert ende sestyen.
      1. Oorspr. (Inv. no. 26D). Met schepenzegel in groene was en geschonden.
      2. Afschr. in Inv. no. 1A fol. LXVII.
      "In dorso van het oorspr. staat, dat Kors Pietersz. 18 Maart 1519 een pond heeft afgelost, en dat de overige 3 pond gaan uit Jan die Veers huis aan het Kerkhof. Onder het afschr. staat: ""A° 1562 gheeft Arent Cristoffels zoon III lb. ende es een pont gelost bij Kors van der Beeck. - Zie de noot bij reg. no. 37."
    - Rentebrief, groot 20 schellingen Hollands 's jaars, gaande uit een huis in den Haag, voor Dammes Dircx zoon. ('s-H. no. 865)., 1431; 26E; 1 charter
      regest nr. 35
      35 1431 September 6
      Schepenen in den Hage oorkonden, dat Lijsbet Vranck Hugen zoons weduwe erkent schuldig te zijn aan Dammes Dircx zoon een rente van 20 schellingen Hollands 's jaars, gaande uit haar huis op het Spoye, grenzend ten Noorden aan den weg, die van het Spoeye loopt naar den Delffwech aan de zuidzijde van de Wateringe.
      Gescreven ses dage in Septembri int jair ons Heeren M CCCC een ende dertich.
      1. Oorspr. (Inv. no. 26E). Het schepenzegel verloren.
      2. Afschr. in Inv. no. 1A fol. L verso.
      Zie de noot bij reg. no. 94.
    - Rentebrief, groot 6 pond Hollands 's jaars, gaande uit een huis in den Haag, voor Geryt Potter van der Loo., 1439; 26F; 1 charter
      regest nr. 48
      48 1439 Februari 1
      Schepenen in den Hage oorkonden, dat Harper Dircx zoon erkent schuldig te zijn aan Geryt Potter van der Loo een rente van 6 pond Hollands 's jaars, gaande uit zijn huis aan de Plaets, genaamd In die Roosse, met den achterkant staande aan de Beeck.
      Gescreven upten eersten dach in Zelle int jair ons Heeren M CCCC negen ende dertich.
      1. Oorspr. (Inv. no. 26F). Met geschonden schependomszegel in groene was.
      2. Afschr. in Inv. no.1 fol. XLVI verso.
      "In dorso van het oorspr. staat: ""Jan Arents zoon Vos in Gorkum. Marie Vossen 1567."""
    - Toepachtingsbrief, groot 32 schellingen 's jaars, gaande uit een huis in den Haag, voor Fueytgen Aernts zoon., 1444; 26G; 1 charter
      regest nr. 60
      60 1444 Juni 10
      Schepenen van den Hage pachten Fueytgen Aernts zoon een rente toe van 32 schellingen Hollands 's jaars wegens achterstallige renten, gaande uit het huis, genaamd Dat Gulden Hoeft, gelegen op het zuideinde van de Hoechstraat naast het gasthuis.
      Gescreven ende gepacht tyen dage in Junyo int jair ons Heren dusent vierhondert vier ende viertich.
      1. Oorspr. (Inv. no. 26G). Het schependomszegel verloren.
      2. Afschr. in Inv. no. 1A fol. LXXXII verso.
    - Rentebrief, groot 30 schellingen Hollands 's jaars, gaande uit een huis in den Haag. ('s-H. no. 1603)., 1448; 26H; 1 charter
      regest nr. 65
      65 1448 Mei 10
      Schepenen in den Hage oorkonden, dat Heynric Aernts dochter van Tetrode erkent schuldig te zijn aan den parochiepastoor en de priesters van de memorie een rente van 30 schellingen Hollands 's jaars, gaande uit haar huis in de Nyewestraet.
      Gescreven tyen dage in Meye int jaer ons Heren M CCCC acht ende viertich.
      1. Oorspr. (Inv. no. 26H). Het schependomszegel verloren.
      2. Afschr. in Inv. no. 1A fol. XXIII verso.
      "In dorso van het oorspr. staat: ""Heeft Frans Hubrechts zoon, procureur, anno XVc LXI."" Boven het afschrift staat: ""Pro memoria domicelle Heinrice de Tetrode."" Er onder staat: ""Geeft nu Jan Bruyn die maetselair; geeft nu Volkart die Smits weduwe."""
    - Twee rentebrieven, groot 12 en 20 schellingen Hollands 's jaars, gaande uit een huis in den Haag, voor Claes Jans zoon en Claes Florys' zoon. ('s-H. nos. 660 en 661)., 1451; 26I; 2 charters
      regesten nrs. 70 en 71
      70 1451 November 16
      Schepenen in den Hage pachten Claes Jans zoon een rente van 12 schellingen Hollands 's jaars toe wegens achterstallige renten, gaande uit Aernt Dirc Thonys' huis op den Geest.
      Ghescreven ende ghepacht upten XVIsten dach in Novembri int jair ons Heeren M CCCC een ende vijftich.
      1. Oorspr. (Inv. no. 26I) Het schepenzegel verloren.
      2. Afschr. in Inv. no. 1A fol. LI.
      "In dorso van het oorspr. staat: ""Pieter Joris' zoon Decker."" - Zie het opschr. bij den brief d.d. 1451 November 25 (reg. no. 71)."
      71 1451 November 25
      Schepenen in den Hage oorkonden, dat Aernt Dircx zoon erkent schuldig te zijn aan Claes Florys' zoon een rente van 20 schellingen Hollands 's jaars, gaande uit zijn huis op den Gheest.
      Ghescreven opten XXVsten dach van Novembri int jair ons Heeren M CCCC een ende vijftich.
      1. Oorspr. (Inv. no. 26I). Met geschonden schepenzegel in groene was.
      "In dorso van het oorspr. staat: ""Cortte Hoochstraet. Pieter Jorysz. Decker."" Het opschr. boven het afschr. luidt: ""Pro ista littera fiet memoria Nycolay de Decker cum littera sequenti"" (zie reg. no. 70)."
    - Rentebrief, groot 18 schellingen Hollands 's jaars, gaande uit een huis in den Haag, voor Wijntgen en Machtelt Philips' dochters. ('s-H. no. 869)., 1454; 26K; 1 charter
      regest nr. 75
      75 1454 Mei 7
      Schepenen in den Hage oorkonden, dat Tyman Messemaker als voogd van Jorys Voppen zoon, verklaart schuldig te zijn aan Wijntgen zijn schoonzuster en Machtelt zijn vrouw, Philip's dochters, een rente van 18 schellingen Hollands 's jaars, gaande uit een huis op het Spoeye aan de westzijde van de vaart.
      Gescreven opten zevenden dach in Meye int jair ons Heren M CCCC vier ende vijftich.
      1. Oorspr. (Inv. no. 26K). Het schepenzegel verloren.
      2. Afschr. in Inv. no. 1A fol. XXIV verso.
      "Het opschr. boven het afschr. luidt: ""Pro memoria Machtelt Phillips' dochter."" - Onder de akte staat: ""Dese renten geeft nu Katrijn Voppen in de Gulden Mortier, modo Katrijn Bustelwijf; meester Jacob Coensz.Voernuft in de Gulde Mortier, nu schoen Jan Jansz. die boede, anno 1563."""
    - Rentebrief, groot 2 pond Hollands 's jaars, uit een huis in den Haag ten behoeve van Jacob Jans zoon., 1457; 27; 1 charter
      regest nr. 79
      79 1457 Maart 22
      Schepenen in den Hage oorkonden, dat Zybrant Bertolmees' zoon verklaard heeft schuldig te zijn aan Jacob Jans zoon eene rente van 2 pond Hollands 's jaars, verzekerd op zijn huis en erf in het Zuuteynde van der Hage aan den Delfwech.
      Gescreven opten XXIsten dach in Mairte int jair ons Heren MCCCC zeven ende vijftich.
      Oorspr. (Inv. no. 27). Het gemeen schepenzegel verloren.
      "In dorso staat: ""Van Pieter Jansz. memorye; nu Jacob Wiggersz. - Nu Symon Jacobs Wiggersz. dochter, genaemt Kathrijn Symon Jaep Wiggersz. A° XVcLX."" "
    - Rentebrief, groot 1 pond Hollands 's jaars, gaande uit een huis in het Westambacht van den Haag. ('s-H. no. 1521)., 1458; 27A; 1 charter
      regest nr. 85
      85 1458 Juni 12